臺灣臺中地方法院刑事判決　　　　　　 100年度易字第2445號
公　訴　人　臺灣臺中地方法院檢察署檢察官
被　　　告　邱麗雪
上列被告因毒品危害防制條例案件，經檢察官提起公訴（100年
度毒偵字第534號），本院判決如下：
    主    文
邱麗雪施用第二級毒品，處有期徒刑陸月，如易科罰金，以新臺
幣壹仟元折算壹日。
    事  實
一、邱麗雪於民國90年間，因施用毒品案件，經本院裁定送觀察
    、勒戒後，認有繼續施用毒品之傾向，經臺灣臺中地方法院
    檢察署檢察官提起公訴並聲請強制戒治，刑責部分，經本院
    以90年度訴字第1020號為不受理判決確定；強制戒治部分，
    經本院裁定送戒治處所施以強制戒治，於90年5月29日因停
    止處分執行釋放，嗣後撤銷停止強制戒治，於93年2月1日強
    制戒治執行完畢出所。於強制戒治執行完畢釋放後5年內之
    95年間，再因施用毒品案件，分別經法院判處有期徒刑7月
    、9月確定，定應執行刑有期徒刑1年2月確定；復因施用毒
    品案件，經法院判處有期徒刑10月、11月確定，定應執行刑
    有期徒刑1年8月確定；又因施用毒品案件，經法院判處有期
    徒刑1年確定，前開案件經接續執行，於99年7月22日假釋並
    交付保護管束(現仍在保護管束期間)。詎仍不知悔改，復基
    於施用第二級毒品之犯意，於99年11月8、9日某時許，在臺
    中市○區○○路一段97號居處，以將第二級毒品甲基安非他
    命置於鋁箔紙上點火加熱燒烤起煙後而吸食其煙霧之方式，
    非法施用第二級毒品甲基安非他命1次。嗣於99年11月11日1
    0時20分許，經其同意後，採集尿液送驗，結果呈甲基安非
    他命陽性反應，始悉上情。
二、案經臺中市政府警察局第一分局報告臺灣臺中地方法院檢察
    署檢察官偵查起訴。
    理  由
壹、程序部分：
一、按除簡式審判程序、簡易程序及第376條第1款、第2款所列
    之罪之案件外，第一審應行合議審判，刑事訴訟法第284條
    之1定有明文；次按最重本刑為3年以下有期徒刑、拘役或專
    科罰金之罪，亦為刑事訴訟法第376條第1款所明定。
二、查本件被告所涉違反毒品危害防制條例第10條第2項之施用
    第二級毒品罪，其最重本刑為3年以下有期徒刑，依上開規
    定，自毋庸行合議審判，合先敘明。
貳、實體部分：
一、證據能力部分：
    現行刑事訴訟法為保障被告之反對詰問權，排除具有虛偽危
    險性之傳聞證據，以求實體真實之發見，於該法第159條第1
    項明定被告以外之人於審判外之言詞或書面陳述，除法律有
    規定者外，不得作為證據。本件檢察官、被告於本院審理程
    序中，並未就本案卷內證據資料之證據能力提出爭執，且迄
    於言詞辯論終結前，均未主張有刑事訴訟法第159條第1項不
    得為證據之情形，應認均已同意本案卷內之證據資料均得作
    為本案證據，且經本院審酌後，認無不適當之情形，是本案
    卷內之證據均有證據能力，合先敘明。
二、認定犯罪事實所根據的證據及理由：
  (一)被告邱麗雪於本院審理中坦白承認確有於上開時、地，施用
    第二級毒品甲基安非他命1次之事實，核為被告為警查獲採
    尿送驗結果呈甲基安非他命陽性反應相符，此有中山醫學大
    學附設醫院檢驗科藥物檢測中心99年11月25日實驗編號0000
    000號尿液檢驗報告1份附卷可憑，被告自白與事實相符，應
    堪採信。
  (二)被告前因施用毒品案件，曾受如事實欄所載之觀察、勒戒及
    強制戒治執行完畢後釋放，有臺灣高等法院被告前案紀錄表
    、全國施用毒品案件紀錄表各1份在卷可參，足認被告於前
    開強制戒治執行完畢後釋放5年內，曾因再犯施用毒品案件
    ，經法院判刑確定，顯見上開戒治程序對被告已無效果。
  (三)本件事證明確，被告犯行洵堪認定。
三、論罪科刑的理由：
  (一)按甲基安非他命為毒品危害防制條例第2條第2項第2款所稱
    之第2級毒品，不得非法施用。核被告施用甲基安非他命之
    行為，係犯毒品危害防制條例第10條第2項之施用第二級毒
    品罪。
  (二)被告施用前持有第二級毒品之低度行為，應為施用之高度行
    為所吸收，不另論罪。
  (三)爰審酌被告曾多次違反毒品危害防制條例等前科，因施用毒
    品之行為，經觀察勒戒、強制戒治、判刑，均執行完畢釋放
    ，此有臺灣高等法院被告前案紀錄表在卷可證，被告仍無視
    國家杜絕毒品之政策，故態復萌，再犯本案施用第二級毒品
    甲基安非他命犯行，顯見其不知警惕，並無悔改之意；然施
    用毒品係對於自身健康之戕害行為，對他人權益損害非鉅；
    被告犯後坦承犯行等一切情狀，量處如主文所示之刑，並諭
    知易科罰金之標準。公訴人於本院審理時，雖具體求刑有期
    徒刑7月，固非無見，惟被告施用毒品，戕害己身，本質上
    屬於病患性行為，且其因罹患女性乳房惡性腫瘤、腰椎骨病
    變似骨髓炎或惡性腫瘤轉移，目前仍於行政院衛生署臺中醫
    院持續追蹤治療中，有該醫院診斷證明書1紙在卷可佐，本
    院於考量被告犯罪情節及其生活狀況後，認對被告處予如主
    文所示之刑罰，已足收懲儆之效，是檢察官具體求刑之刑度
    稍嫌過重，併述明之。
、適用法律依據：
一、刑事訴訟法第284條之1、第299條第1項前段。
二、毒品危害防制條例第10條第2項。
三、刑法第11條前段、第41條第1項前段。
本案經檢察官吳昆璋到庭執行職務。
中    華    民    國   100    年    9     月    6     日
                  刑事第十七庭    法  官  洪挺梧
以上正本證明與原本無異。
如不服本判決應於收受送達後10日內向本院提出上訴書狀，並應
敘述具體理由；其未敘述上訴理由者，應於上訴期間屆滿後20日
內向本院補提理由書（均須按他造當事人之人數附繕本）「切勿
逕送上級法院」。
                                  書記官  劉雅玲
中    華    民    國   100    年    9     月    6     日
附錄本案論罪科刑法條：
毒品危害防制條例第10條
施用第一級毒品者，處6月以上5年以下有期徒刑。
施用第二級毒品者，處3年以下有期徒刑。